Minutes et répertoires du notaire Omer LE JARS, 21 février 1603 - 5 janvier 1611 (étude XXXIX)
Archives nationales
- Minutes de Omer LE JARS, 21 février 1603 - décembre 1611; MC/ET/XXXIX/35 - MC/ET/XXXIX/43
  - Minutes. 1609, MC/ET/XXXIX/41
    - Bail par Jeanne Bonnart, veuve de Pierre Santeuil, marchand bourgeois de Paris, rue des Lombards, paroisse Saint-Jacques-de-la-Boucherie, à Thomas Denis, maître faiseur d'instruments, rue Saint-Jacques, paroisse Saint-Severin, d'une maison lui appartenant rue Saint-Antoine, près de la porte, moyennant 200 livres pour chacune des 4 années., 15 janvier 1609; MC/ET/XXXIX/41; fol. 98
      Date de révision: 2021 (Marie-Françoise Limon-Bonnet)
      bail; Saint-Jacques (rue); Lombards (rue des); Saint-Jacques-de-la-Boucherie (paroisse); Saint-Séverin (paroisse); Saint-Antoine (rue); Saint-Antoine (porte); facteur d'instruments de musique
    - Mise en apprentissage par François Trompo, boucher à Baron près Senlis de Jean Trompo, son fils, 14 ans, pour 5 années chez Jacques Cariet, maître brodeur chasublier, rue des Lombards, paroisse Saint-Jacques-de-la-Boucherie, moyennant 36 livres tournois., 21 janvier 1609; MC/ET/XXXIX/41; fol. 103
      contrat d'apprentissage; Trompo, François; Cariet, Jacques
    - Bail pour 3 ans d'une maison située au grand cloître Sainte-Opportune, moyennant 252 livres par an., 21 janvier 1609; MC/ET/XXXIX/41; fol. 248
    - Bail pour 5 années d'une maison située rue Saint-Martin, enseigne de l'image Saint-Laurent, moyennant 350 livres tournois., 28 janvier 1609; MC/ET/XXXIX/41; fol. 245
      bail; S/t/ Martin, rue
    - Procuration par Sura Lejeune, veuve de Liger Bellanger, maître maçon, demeurant rue Saint-Denis en la maison de la 'porte aux peintres', tutrice de ses enfants mineurs pour recevoir la somme de 5671 livres 13 sols 4 deniers dus aud. mineurs pour travaux exécutés par led. défunt rue Quincampoix., 6 février 1609; MC/ET/XXXIX/41; fol. 163
      procuration; Bellanger, Liger
    - Vente par Nicolas de Harlay, chevalier des ordres du roi, baron de Maule, seigneur de Sancy, Maillebois, à un marchand demeurant à Mantes-sur-Seine, de la coupe du bois de haute futaie vulgairement appellée la 'foret de Thimeraye' en la paroisse de Blevy., 16 février 1609; MC/ET/XXXIX/41; fol. 187
      acte de vente; Harlay, Nicolas de
    - Donation mutuelle entre Louise Coldrouart et Jean Jacques, son mari, marchand charron à Saint-Denis en France., 28 février 1609; MC/ET/XXXIX/41; fol. 87
      donation; Coldrouart, Louise; Jacques, Jean
    - Rétrocession de droits successifs concernant Marc Antoine Sardini, gentilhomme lucquois, rue Sainte-Croix-de-la-Bretonnerie., 12 mars 1609; MC/ET/XXXIX/41; fol. 191
      Date de révision: 2011-2012, 2016 (N. Jourdain)
      Sardini, Marc Antoine; Sainte-Croix-de-la-Bretonnerie (rue)
    - Apprentissage de François Molier, compagnon menuisier, pour une année chez Simon Legrand, maître menuisier. Pas de frais d'apprentissage., 21 mars 1609; MC/ET/XXXIX/41; fol. 219
      contrat d'apprentissage; Molier, françois; Legrand, Simon
    - Contrat de mariage de Guillaume Richer, marchand mercier, demeurant rue Saint-Denis, paroisse Saint-Germain-l'Auxerrrois, en la maison de Jacques Le Tellier, marchand bourgeois de Paris, fils de défunts Noël Richer, maître tapissier à Paris, et de Marie Beguin, sa femme, avec Claude Dausse, fille majeure, usante et jouissane de ses droits, fille de défunts Claude Dausse, marchand drapier, et de Marguerite Langlois, sa femme, demeurant en la maison de François Langlois, marchand bourgeois de Paris, son oncle, rue Saint-Denis, paroisse Sainte-Opportune. Sont présents comme témoins du futur: Claude Yon l'aîné, grand-oncle maternel à cause de feue Barbe Boyvin, sa femme; Nicolas Cerney, maître boulanger, beau-frère, à cause de Marie Richer, sa soeur; Jean Villain, Claude Yon le jeune, marchands bourgeois de Paris, cousins germains maternels; Jean Michel, aussi marchand, cousin germain à cause de Yolande Villain, sa femme, Claude Le Roy, pareillement marchand bourgeois de Paris, cousin germain paternel; Pierre Guillain, maître des oeuvres de maçonnerie de la ville de Paris, cousin à cause de Jeanne Lermoing, sa femme; Jacques Le Tellier, ami., 26 mars 1609; MC/ET/XXXIX/41; fol. 105
      Date de révision: 2021 (Marie-Françoise Limon-Bonnet et Anthony Lachaud, lecteur)
      contrat de mariage; Richer, Guillaume
    - Transaction entre Nicolas de Harlay, chevalier, conseiller du roi en ses conseils, baron de Maule, sieur de Sancy et Maillebois, et Gabriel Duquesnel, chevalier, seigneur d'Alaigre, se portant fort d'Anne Louise d'O, fille de Jean d'O, chevalier, seigneur de Manou et Charlotte de Clermont, sa femme., 6 avril 1609; MC/ET/XXXIX/41; fol. 96
      accord; Harlay, Nicolas de
    - Procuration (en blanc) donnant pouvoir au procureur de Nicolas de Harlay, chevalier, conseiller du roi en ses conseils, baron de Maule, seigneur de Sancy, Maillebois, en raison de sa maladie, de se transporter en son château de Châteaunneuf-en-Thimerais et réitérer les foi et hommages au duc de Nevers., 25 avril 1609; MC/ET/XXXIX/41; fol. 43
      procuration; Harlay, Nicolas de
    - Vente par François Aulmont, maître joueur d'instruments, demeurant rue de la Pelleterie, paroisse Saint-Jacques-de-la-Boucherie, Gilles Aulmont, Charles Mouton et Gillette Aulmont, sa femme, à Simon Mouton, de pièces de terre à Chalon, leur appartenant comme héritiers de Gilles Aulmont, leur père, procureur au Châtelet de Paris, moyennant 45 livres., 14 mai 1609; MC/ET/XXXIX/41; fol. 91
      acte de vente; Pelleterie (rue de la); Saint-Jacques-de-la-Boucherie (paroisse); Châlons-en-Champagne (Marne); procureur de justice (Ancien Régime); musicien
    - Promesse par Simon Mouton à François Aulmont, maître joueur d'instruments, Gilles Aulmont, clerc au Châtelet de Paris, et Charles Mouton, marchand, maître pourpointier, de leur rentre leurs garanties concernant des pièces de terre sur la prairie de Buc qu'ils lui ont vendues, si la sentence intervenant à l'issue de l'instance entre eux et Mathurin Granger, leur est négative, moyennant 18 livres., 14 mai 1609; MC/ET/XXXIX/41; fol. 178
      promesse; Buc (Yvelines); commerçant; musicien; fabricant d'accessoires vestimentaires; fabricant d'accessoires vestimentaires
    - Mise en service et apprentissage de Nicolas Morain, natif de Montreuil, en Normandie, diocèse de Lisieux, demeurant rue Frémenteau, pour une année, chez Martin Coffin, maître tailleur de pierres, rue et paroisse Saint-Sauveur., 25 mai 1609; MC/ET/XXXIX/41; fol. 231
    - Testament de Noël Jouan, portefaix, rue Saint-Denis paroisse Saint-Jacques-de-la-Boucherie., 3 juin 1609; MC/ET/XXXIX/41; fol. 203
      testament; Jouan, Noël
    - Bail pour 4 ans d'une maison rue de la Barillerie, à l'image Sainte Catherine., 15 juin 1609; MC/ET/XXXIX/41
      bail; Barillerie (rue de la)
    - Procuration par Nicolas de Harlay, chevalier des ordres du Roi, baron de Maule, seigneur de Sancy, en son nom et se faisant fort des autres créanciers de François d'O, chevalier des ordres du roi, gouverneur de Paris, et J de Fr. à Nicolas de Harlay Aleaume, demeurant en la paroisse de Blevy, pour se transporter au château de Courseulle, fief d'Ermanville, et faire la recette du revenu desd. lieux., 17 juin 1609; MC/ET/XXXIX/41; fol. 251
    - Mariage d'Ambroise Cathias, maître layetier rue de la tabletterie paroisse Sainte-Opportune, avec Jeanne Despotz, fille de Jean Despotz, demeurant rue Saint-Denis, au service de Pierre Lefbvre l'aîné, marchand bourgeois de Paris., 28 juin 1609; MC/ET/XXXIX/41; fol. 81
      contrat de mariage; Cathias, Ambroise; Despotz, Jeanne; Lefebvre, Pierre
    - Déclaration de Nicolas de Harlay, relative aux saisies et criées qu'il a entrepris de faire sur la terre et seigneurie d'O, appartenances et dépendances., 1er juillet 1609; MC/ET/XXXIX/41; fol. 50
    - Procuration (en blanc) par Nicolas de Harlay pour foi et hommages qu'il est tenu de faire à cause de ses terres., 14 juillet 1609; MC/ET/XXXIX/41; fol. 64
    - Devis et marché par lequel Mathieu Garrault, maçon à Brie, promet à Anne Boursin, veuve de Séraphin Thielment, seigneur de Guyencourt, secrétaire du roi, greffier au Grand Conseil, de faire les ouvrages de maçonnerie et charpenterie pour réparation au château de Guyencourt., 18 juillet 1609; MC/ET/XXXIX/41; fol. 70
      devis; marché; Garrault, Mathieu; Boursin, Anne; Thielement de Guyencourt, Séraphin
    - Devis et marché conclu avec Anne Boursin, dame de Guyencourt, veuve de Seraphin Thielement, seigneur dud. lieu, conseiller secrétaire du roi, greffier au Grand Conseil, pour divers travaux à l'étang de Boutillet au [château] de Guyencourt., 18 juillet 1609; MC/ET/XXXIX/41; fol. 116
      devis; marché; Boursin de Guyencourt, Anne; Thielement, Séraphin
    - Procuration par Germain Cousin, avocat en Parlement, rue des Lavandières, paroisse Saint-Germain-l'Auxerrois, syndic des créanciers de François d'O, à Michel Le Quey, demeurant à Séez en Normandie, pour se transporter au château d'O, appartenant à la succession de défunt François d'O, chevalier des ordres du roi, et faire toutes demandes nécessaires aux réparations à y faire., 23 juillet 1609; MC/ET/XXXIX/41; fol. 210
      procuration; O, François d'
    - Déclaration par Nicolas de Harlay relative à diverses cessions de sommes qui lui furent faites., 25 juillet 1609; MC/ET/XXXIX/41; fol. 134
    - Procuration par Nicolas de Harlay en son nom et ayant les droits cédés de Nicolas Lescalopier, secrétaire du roi, à Michel Le Quey, pour faire faire commandements aux héritiers de François d'O, chevalier des ordres du roi, à l'issue de la grand'messe paroissiale, de payer aud. constituants pour la somme de 30000 écus qui lui sont dus, 25 juillet 1609; MC/ET/XXXIX/41; fol. 211
      Fichier dit 'général' XVIIe-XVIIIe siècles, par le personnel du Minutier, 1954-1999 ( fichier papier entièrement dématérialisé; voir contexte dans le Plan d’orientation général - Notaires de Paris, guides thématiques du Minutier
    - Quittance par Henri Du Plessis, chevalier, sieur de La Vervollière, de présent à Paris, relative à l'adjudication de rentes vendus sur François Du Plessis, chevalier seigneur de Richelieu, son père., 1er août 1609; MC/ET/XXXIX/41; fol. 138
    - Procuration par Pierre Bergeron, chapelain de la chapelle Sainte-Geneviève, fondée à Béthisy-Saint-Pierre, dans la tour du château, au duché de Valois, diocèse de Soissons, pour résigner entre les mains de la reine Marguerite, duchesse de Valois, lad. chapelle au profit de Jacques Bergeron, clerc du diocèse., 16 août 1609; MC/ET/XXXIX/41; fol. 53
      procuration; S/te/ Geneviève, Chapelle
    - Maison à Saint-Denis-en-France., 29 septembre 1609; MC/ET/XXXIX/41; fol. 112
    - Etienne Regnault, maître couvreur de maisons, rue Dauphine, paroisse Saint-André-des Arts, promet à Jacques Le Tellier, marchand bourgeois de Paris, rue Saint-Denis, paroisse Saint-Germain l'Auxerrois, de faire les ouvrages de couverture en une maison rue de la Truanderie, à l'enseigne de la Crosse., 5 octobre 1609; MC/ET/XXXIX/41; fol. 238
      marché; Grande-Truanderie (rue de la); Regnault, Etienne; Le Tellier, Jacques
    - Déclaration par Antoine Garibal, contrôleur du domaine de Rouergue, demeurant à Villefranche de Rourgue, en son nom et se portant fort de Jean Garibal, son frère., 7 octobre 1609; MC/ET/XXXIX/41; fol. 225
      déclaration; Garibal, Antoine
    - Bail par Anne de Boursin, veuve de Séraphin, Thielement, conseiller notaire et secrétaire du roi, greffier au Grand Conseil, et ses héritiers des droits de cens leur appartennant., 16 octobre 1609; MC/ET/XXXIX/41; fol. 71
      bail; Boursin, Anne de
    - Réception de Geneviève Bourgeois, 21 ans, fille de Nicolas Bourgeois, bourgeois de Paris et quartinier de Paris, et Jeanne Ymbert, sa femme, en l'abbaye Notre-Dame du Fortel, dite Le Boix-aux-Dames lez Malvone., 25 octobre 1609; MC/ET/XXXIX/41; fol. 113
      Bourgeois, Geneviève
    - Marché par lequel Simon Le Grand [Legrand], maître menuisier, rue des Lombards, paroisse Saint-Jacques-de-la-Boucherie, promet à Jeanne Bailly, veuve de Claude Yon, marchand bourgeois de Paris et autres de faire les ouvrages de menuiserie en une maison rue Saint-Denis moyennant 120 livres tournois., 29 octobre 1609; MC/ET/XXXIX/41; fol. 199
      marché; Le Grand, Simon; Legrand, Simon; Bailly, Jeanne; Yon, Claude; menuisier
    - Quittance de Henri Duplessis, gentilhomme ordinaire de la chambre du roi., 30 octobre 1609; MC/ET/XXXIX/41; fol. 12
    - Bail des ferme du prieuré de Versailles, diocèse de Paris., 7 novembre 1609; MC/ET/XXXIX/41; fol. 109
      bail; Versailles, prieuré de
    - Mariage de Claude Riollet, marchand coquetier à Gisor, avec Barbe Louvel, fille de Jacques Louvel, boulanger à Gisors, et de Elisabeth Dey, sa veuve, demeurant au service de M. Ladvocat, conseiller au Grand Conseil, rue des Bourdonnais., 26 novembre 1609; MC/ET/XXXIX/41; fol. 94
      contrat de mariage; Riollet, Claude
    - Procuration ad resignardum au profit de Thomas de Pileur, écuyer sieur de Chatou, conseiller notaire secrétaire du roi, audiencier de France, demeurant rue des Jardin, paroisse Saint-Paul., 27 novembre 1609; MC/ET/XXXIX/41; fol. 61; fol. 62
      procuration; Pileur, Thomas de
    - Vente d'héritages à Sartrouville., 27 novembre 1609; MC/ET/XXXIX/41; fol. 59
    - Mariage de Claude Vivien, marchand bourgeois de Paris, avec Claude Godefroy, fille mineure de Pierre Godefroy, marchand bourgeois de Paris, décédé, stipulant pour elle Robert Godefroy, receveur général des finances en la généralité d'Amiens, son tuteur., 29 novembre 1609; MC/ET/XXXIX/41; fol. 126
      contrat de mariage; Vivien, Claude
    - Mariage de Nicolas Rémond, maître gainier, rue de la Coutellerie, fils de François Rémond, tailleur d'habits à Méru, décédé, et de Françoise Degast, femme en secondes noces de Pierre Ollivier, gantier à Méru, avec Nicole Bausse, majeure, demeurant au Cloître Sainte-Opportune, fille de Louis Bausse, laboureur à Saint-Martin près Franconville., 5 décembre 1609; MC/ET/XXXIX/41; fol. 228
      contrat de mariage; Remond, Nicolas
    - Transaction entre Thomas de Pileur, écuyer, sieur de Chatou, conseiller notaire secrétaire du roi, audiencier en la Chancellerie, demeurant rue des Jardins, paroisse Saint-Paul, et Joseph de Brigard, écuyer sieur de Godonvilliers, conseiller notaire secrétaire du roi, du Collage et nombre de VI/XX/ au nombre ancien, demeurant au petit Cloître Sainte-Opportune, portant promesse dud. Pileur de lui livrer les lettres de provision de 3 marchands office..., 17 décembre 1609; MC/ET/XXXIX/41; fol. 168
      accord; Pileur, Thomas de
    - IMAGES (marché d') Charles CROSNIER § C/on/ imager r. Montorgueil avec le consentement de Marie ROUSSY sa mère veuve de Denis CROSNIER porte fait reconnaît que suivant la promesse faite par ledit CROSNIER à François CARANDAS imager, de la servir pendant 1 an moi. 40 sols que ce dernier aurait promis de payer à CROSNIER chaque semaine, acte par devant CUVILLIER le 23-10 dernier, aurait promis de rendre aud. CARANDAS 'deux mains de besogne dépendant dudit art d'imager'. .., 22 décembre 1609; MC/ET/XXXIX/41; fol. 229
      marché; Crosnier, Charles; Roussy, Marie; Crosnier, Denis; Carandas, François
    - Déclaration par Marguerite de Silly, comtesse de Joigny, femme de Philippe Emmanuel de Gondi, général des galères de France, héritière sous bénéfice d'inventaire d'Antoine de Silly, comte de la Rochepot., 24 décembre 1609; MC/ET/XXXIX/41; fol. 200
      déclaration; Silly, Marguerite de
    - Accords conclus entre les marguilliers de Sainte-Opportune et Antoine Maryé, maître barbier chirurgien, bourgeois de Paris, demeurant au cloitre Sainte-Opportune, relatifs au testament de Magdeleine Alix, femme dud. Maryé, le 10 mai 1608, par P. Jolly, marchand au Ch/n/ portant fondation à Sainte-Opportune., 24 décembre 1609; MC/ET/XXXIX/41; fol. 1
      accord; Alix, Madeleine
    - Donation mutuelle entre Nicolas Debeaune, fripier, place aux Veaux, paroisse Saint-Jacques-de-la-Boucherie, et Anne Trudet, sa femme., 30 décembre 1609; MC/ET/XXXIX/41; fol. 75
      donation; Debeaune, Nicolas; Trudet, Anne
  - Minutes. 1610, MC/ET/XXXIX/42
    - SAINTE CATHERINE du VAL des EPOLIERS § Marché conclu, avec Paul MAILLART, facteur d'orgons demeurant au grand cloître Sainte-Opportune pour la réfection des orgus dudit couvent., 5 juillet 1606; MC/ET/XXXIX/42; fol. 110
      marché; Maillart, Paul
    - Marché conclu entre Paul Maillart, facteur d'orgues, demeurant au grand cloître Sainte-Opportune, et les religieux de Sainte-Catherine du Val des Ecoliers pour les travaux de réfection aux orgues dudit couvent moyennant 180 livres tournois., 5 juillet 1606; MC/ET/XXXIX/42; folio 110
      marché; Sainte-Opportune (cloître); Prieuré Sainte-Catherine-de-la-Couture (Paris); facteur d'instruments de musique
    - MALIER (Claude) sr du Houssay Cons. not. Sécrétaire du R. et de ses Fin. rue Neuve et paroisse Saint-Paul § Constitution par Claude MALIER et Marie de MELISSANT son épouse à Marie de LONGEUIL veuve de Antoine LE COIGNEULX maître en la Ch. des Comptes, demeurant à J. Lointier paroisse Saint-Germain de l'Auxerrois de 1000 l. de rentes moi 16000 l., janvier 1610; MC/ET/XXXIX/42; fol. 52
      constitution de rente; Malier, Claude
    - VILLETANEUSE liend. le chemin mortuaire § Vente d'héritages situés à VILLETANEUSE, 5 janvier 1610; MC/ET/XXXIX/42; fol. 4
    - Transport par Gilles Aulmont, praticien, fils et héritier en partie de Gilles Aulmont, procureur au Châtelet, à Charles Mouton, maître pourpointier, rue des Lombards, la somme de 210 livres, qui lui est due par Pierre Sablier, vigneron à Argenteuil, pour la vente qui lui sera faite par les dessus nommés et François Aulmont, maître joueur d'instruments, de terres à Argenteuil. Acte du 2 septembre 1808. Courtillier, notaire., 15 janvier 1610; MC/ET/XXXIX/42
      Argenteuil (Val-d'Oise); Lombards (rue des); procureur de justice (Ancien Régime); juriste; fabricant d'accessoires vestimentaires; viticulteur; musicien
    - ETIENNE (Henri) très des bâtiments du Roi rue Sainte-Avoye paroisse Saint-Médéric § Quittance par .. et Catherine DESILLES son épouse en leur nom, fille et héritière de Gillette LE BRETON sa mère et de Guillaume DESILLES, son frère et autres, de rachat de rentes, 23 janvier 1610; MC/ET/XXXIX/42; fol. 20
      quittance; Etienne, Henri
    - MANOUVRIER (Christofle) marchand bourgeois de Paris rue des lombards paroisse Saint-Jean de la B. § Donation de rentes par Christofle MANOUVRIER à Michel M. écolier juré étudiant en l'U. de P., son fils, 27 février 1610; MC/ET/XXXIX/42; fol. 51
      donation; Manouvrier, Christofle
    - NAVIRE 'le JACQUES' § Déclaration concernant l'arrivée depuis peu du NAVIRE 'le JACQUES' au port de la Rochelle venant du pays de Barbarie, chargé de sucre, 7 mars 1610; MC/ET/XXXIX/42; fol. 121
      déclaration
    - ARMES (marché d') Daniel LOISEAU § maître armurier rue de la Heaumerie promet à Guillaume HUGUET maître armurier en ladite rue de faire 2 paires d'ARMES complets moyennant 240 lts, 8 mars 1610; MC/ET/XXXIX/42; fol. 184
      marché; Huguet, Guillaume; Loiseau, Daniel
    - ARMES (fournitures d') § marché par lequel Thomas DROUART maître armurier rue de la Heaumerie promet à Charles de LA PORTE écuyer de la Grande Ecurie du R. demeurant Vallegrand prés Chastres sur Montlony, de lui faire une paire d'armes conformément à celles de la compagnie des chevaux légers de la Reine moyennant 60 lts, 13 mars 1610; MC/ET/XXXIX/42; fol. 181
      marché; La Porte, Charles de
    - ARMES (graveur d') § Jean HEBERT maître coutelier graveur et doreur demeurant en Bourget promet à Daniel LOISEAU maître Armurier de la Heaumerie de graver 16 pairs d'ARMES conformément au modèle de celle de la compagnie des chevaux legers du duc d'Orléans moi 81 l. par paire, 13 mars 1610; MC/ET/XXXIX/42; fol. 173
    - ARMES (marché d') § Marché par lequel Daniel LOYSEAU maître armurier de la Heaumerie, promet à Jean VENOIS écuyer sieur Mesnil du Bourg de Montes de faire diverses armes enumerées ds l'acte moyennant 255 l par an, 29 mars 1610; MC/ET/XXXIX/42; fol. 151
    - BOUSSUT (Anne de) veuve de Jean DUVAL chevalier seigneur de Mondreville rue Christine à l'écu de Bretagne paroisse Saint-Antoine des Arts § Quittance par Anne de BOUSSUT créancier de son mari, relative à l'adjudication par décret de la terre de MONDREVILLE, avril 1610; MC/ET/XXXIX/42; fol. 43
      quittance; Boussut, Anne de
    - DUMESNIL (Denis) conseiller au Parlement aux enquêtes rue Sainte-Croix-de-la-Bretonnerie § Déclaration par Denis DUMESNIL et Jean de LIENY sieur de Rentilly conseiller secrétaire Roi et au Finances autres. des parties casuelles, concernant un paiement qu'ils ont fait à Jean de BERULLES conseiller an Pr, tuteur des mineurs de Benigne PASTEY et Charlotte TURQUAN, d'une somme due aux dit mineurs, 14 avril 1610; MC/ET/XXXIX/42; fol. 23
      déclaration; Dumesnil, Denis
    - DUMESNIL (Denis) conseiller au Parlement aux Enquêtes rue Sainte Croix de la Breton. paroisse Saint-Paul § Quittance par Denis DUMESNIL et Jean de LIGNY seigneur de Rentilly Conseiller sécrétaire du Roi et de ses fin. autres des parties casuelles, rue de Paradis paroisse Saint-Jean, ayant les droits cédés de Jean DESCHAMPS seigneur de Marsilly, écuyer des Ecuries du Roi, en son nom et tuteur de François Deschamps son fils, et de Elisabeth LE CONTE - et de Loys de MARLE écuyer, gentilhomme ordinaire de la Chambre du Roi, et Anne LECONTE son épouse - relative à l'adjudication de la terre de MONDREVILLE, 14 avril 1610; MC/ET/XXXIX/42; fol. 28
      quittance; Dumesnil, Denis
    - NETTANCOURT (Anne de) Veuve de Geoffroy de Saint-Astier chevalier de l'Ordre du Roi C/ne/ de 50 hommes d'Armes de 55 ordinaire gouverneur et lieutenant général de Verdun seigneur du lieu dit en demeurant près Verdun § Déclaration par Anne de NETTANCOURT et David de CHOISEUL, seigneur et b/on/ de Langres et Le Ferte, demeurant en Champagne relative à une rente constituée précédemment, 22 avril 1610; MC/ET/XXXIX/42; fol. 182
      déclaration; Nettancourt, Anne de
    - FRERBRACE (Berthin) rue du four à l'image, Saint-Paul au faubourg Saint-Germain-des-Prés tailleur de pierre[rue du four paroisse Saint-Sulpice] § mariage de Berthin FRERBRACE avec Nicole OLIVE, 25 ans, fille de Riquier OLIVE tisserand en toile, décédé, au service de Jean FERRÉ marchand mercier rue Saint-Antoine, 25 avril 1610; MC/ET/XXXIX/42; fol. 84
      contrat de mariage; Frerbrace, Berthin; Olive, Nicole
    - ARMES (marché d') § Jean LE SUEUR[LE SUEUR (Jacques) ] maître armurier promet à N. ARCARIC chevalier seigneur du Bourdet gentilhomme ordinaire de la chevalier du Roi Capitaine d'une Compagnie du Régiment des garnison de S.M. de faire un harnais de piquier moyennant 360 lts, 30 avril 1610; MC/ET/XXXIX/42; fol. 117
      marché; Le Sueur, Jacques
    - AUBRY (André) Gantier demeurant devant le Palais paroisse Saint-Barthelemy § Mariage d'André AUBRY avec Marie GUEROULT, majeure au service de Pierre BERNIER son beau frère, marchand de vin rue Solly paroisse Saint-Eustache, fille de Pierre S. marchand de toile à Condebec, 11 mai 1610; MC/ET/XXXIX/42; fol. 45
      contrat de mariage; Aubry, André
    - SAINT AUBIN (Thibaud de) bourgeois de Paris § Accord relatif au pge à faite de la successeur de Thibaud de SAINT AUBIN par devant LE PESCHEUR notaire à Dreux, 11 mai 1610; MC/ET/XXXIX/42; fol. 98
      partage; accord; Saint Aubin, Thibaud de